# 股票质押无法完成业绩对赌的处理

提问人：xflcpa123 时间：2021-12-22 19:01:12
请教陈版及各位老师：
业绩对赌个人股东未完成，股票已被质押（由于特殊原因不能解除质押），想通过二级市场采购股票 1000 万股（个人采购有上限，购买 1000 万股需时间较长）偿还上市公司，或将现金给上市公司补偿，由上市公司从二级市场上采购 1000 万股并注销，请问这两种模式哪种具有可操作性，且不违规。谢谢！

回答人：chenyiwei
如果有足够的资金和时间，这两种方法应该都可以操作。但是，不论采用何种方法，都涉及到对原业绩补偿协议的修改，需根据原业绩补偿协议对修改程序的约定履行必要的决策审批程序，不排除需经上市公司股东大会同意。这方面的决策程序合规很重要。